

Yamoun Yani

RECHERCHE D'UN STAGE DE FIN D'ETUDE

yani.yamoun@gmail.com



07 68 32 96 19

Diplômes et Formations

Depuis septembre 2018

Master Ingénierie et Innovation en Réseaux Informatiques Université de Paris XII ,Université Sorbonne Paris Cité. Villetaneuse, France

De septembre 2014 à septembre 2018

Licence en Electronique, Energie Electrique et Informatique Industrielle

Université de Cergy-Pontoise Cergy, France

Expériences professionnelles

D'avril 2018 à juin 2018

Stage en Développement web

Vigi-Sécurité Torcy, France

- Analyse et prise en charge du cahier des charges.
- Concevoir et développer les fonctionnalités front-end:

La structure de la page avec le HTML5.

La mise en forme et le style lié à la page avec le CSS3.

• Conception d'un **formulaire** de Contact.

De janvier 2017 à février 2017

Stage de Découverte en Informatique.

Methys. Saint-Lazare, Paris

- Contribution au projet d'export des données de Salesforce à Pipedrye.
- Initiation aux bases du développement web.
- Mise à jour des Plannings sur HypperPlannig.
- Création d'un Template pour CV EN HTML/CSS.

Informatique

Langages De Programmation

- $\bullet \bullet \bullet \bullet \bullet \bullet \circ \circ \circ \circ$
- C/C++/C#
- Java

Front-End

- HTML / CSS
- JavaScript
- JQuery / Bootsrap

Back-End

- \bullet \bullet \bullet \bullet \bullet \bullet \bullet
- Java EE(Web Service, Maven, EJB JBoss, Spring, Hibernate)
- Php
- Angular
- MySQL

Réseaux

- \bullet \bullet \bullet \bullet \bullet \bullet \bullet
- Putty / WireShark
- Routage (OSPF,RIP)/Cisco
- IPv4/IPv6
- Administration Système Linux
- Virtualisation et QoS

Contact



Né le 26/08/1995



Célibataire

À propos de moi

Informaticien curieux et dynamique, j'étudie actuellement à l'université Paris 13.

Ayant un bagage théorique solide, je maîtrise différents langages de programmation (CSS, HTML, JAVA, C, C++,...).

Je suis avide de connaissances sur les nouvelles technologies et je cherche un stage qui touche de près ou de loin aux développement web, transport de l'information, administration système... Et qui m'aidera à acquérir une expérience hors norme.

Informatique

Projet Jeu Pseudo Candy Crush

Projet de Licence réalisé avec le " C

Projet: TravelAgency

Réalisation d'un site web statique dans le cadre d'une formation en ligne.

Langues

Anglais

Français

Centres d'intérêt

Football: 7 ans en club amateur.

Lecture: Mangas.